Ирина Дубровская

Junior QA engineer

Минск +375 29 555 8709 irin.dubrovskaya@gmail.com Linkedin Skype GitHub

обо мне

Есть опыт создания тестовой документации, тестировании приложений и использовании тестовых инструментов.

Нахожу простые решения для сложных задач. Понимаю важность баланса между целями бизнеса и удовлетворением потребностей конечного пользователя. Уверена, что успех приходит только в правильном месте и с правильными людьми.

НАВЫКИ

- Создание требований, тестовой документации, TRR
- Мануальное тестирование (функциональное, GUI, доменное, интеграционное и регрессионное тестирование, тестирование производительности)
- Эстимация

Инструменты для автоматизации тестирования: Postman, SoupUI, Selenium IDE (Katalon Recorder)

Нагрузочное тестирование: Apache JMeter

Управление тестами: TestRail Багтрекинговые системы: Jira Базы данных: MySQL Server

Общие инструменты: GitHub, CMD/bash, wed-developer console, Apache HTTP Server, Virtual Box

(Ubuntu), Android Studio, SQL, JSON, XML

Язык: English A2-B1

ОПЫТ РАБОТЫ

Стажировка в **Upservice**, Минск – QA engineer

Июль 2021- Сентябрь 2021

- Создание чеклистов и тесткейсов
- Функциональное и нефункциональное тестирование
- Создание отчета об ошибках и внесении улучшений, мониторинг задач в Jira
- Создание TRR командной работы

MTIS, Минск- пресс-секретарь PR-отдела

Сентябрь 2016- Март 2022

- Размещение и редактирование новостей на официальном сайте компании (PHP), SMM
- Создание требований к разработке новых функций для сайта
- Координация работы дизайнера, создание простых макетов в Coral Draw

- Планирование мероприятий и бюджета на год
- Составление договоров и отчетной документации, медиапланирование
- Организация прямых трансляций на TV
- Совместная работа команды по преобразованию сигнала вещания телеканала в формат высокой четкости Full HD

ОБРАЗОВАНИЕ

IT-Academy, Minsk – *QA engineer* (<u>ceртификат</u>)

Июль 2021 - Сентябрь 2021

- Функциональное тестирование, тестирование документации, доменное тестирование
- Виды и методы тестирования
- Принципы делового общения
- Принципы разработки и управления тестированием
- Формирование отчета об ошибке и результатов тестирования
- Основы веб-приложений
- Базы данных и основы SQL
- Управление тестированием и командная работа
- Формы тестирования
- Инструменты для тестирования
- Тестирование веб-сервисов
- Оценка трудозатрат при тестировании
- Основы командной строки
- Особенности мобильного тестирования
- Виртуальные машины

Академия управления при Президенте Республики Беларусь, Минск – высшее образование по специальности международное управление и право 2006-2012